---
title: "R Notebook"
output: html_notebook
---

#1.0 Planejamento da solucao

Plotar gráfico de linha ao longo do tempo com as probabilidades do python


```{python}
!pip install pandas
!pip install matplotlib
!pip install scipy
```



```{r}
sessionInfo(d)
```




```{r}
library(tidyverse)
library(reticulate)

```



```{r}
data = read_csv("data_experiment.csv")

head(data)

```

```{r}

df1 <- data
for (i in c('visits', 'clicks')) {
  df1[[i]] <- as.integer(df1[[i]])
}

df1$day <- row.names(df1) %>% as.integer()

df1 <- pivot_wider(df1, 
                   id_cols = day, 
                   names_from = group, 
                   names_glue = "{group}_{.value}",
                   values_from = c( "clicks", "visits", "no_clicks" ) , 
                   values_fn = sum )

df1[is.na(df1)] <- 0

for (i in colnames(df1)) {
  df1[[paste0("acc_", i)]] <- cumsum(df1[[i]])
}

#df1 <- df1[,!names(df1) %in% c("acc_day")]

head(df1)


```




```{python}
from get_probs_function import get_prob_and_loss

get_prob_and_loss

print("hello")
```





```{r}
library(stats)

get_prob_and_loss <- function(data, sample_size = NULL) {
  prob_test_better_control <- vector()
  expected_loss_control <- vector()
  expected_loss_test <- vector()

  for (day in seq_len(nrow(data))) {
    vals <- list()

    for (v in c("control", "test")) {
      vals[[paste0("u_", v)]] <- stats::rbeta(1, 1 + data[[day, paste0("acc_", v, "_clicks")]], 
                                              1 + (data[[day, paste0("acc_", v,"_visits")]] - data[[day, paste0("acc_", v, "_clicks")]]))
      
      vals[[paste0("var_", v)]] <- (1.25 * sqrt(vals[[paste0("u_", v)]] * (1 - vals[[paste0("u_", v)]])))
      
      vals[[paste0("x_", v)]] <- rnorm(sample_size, mean = vals[[paste0("u_", v)]], sd = vals[[paste0("var_", v)]])
      
      vals[[paste0("f", v)]] <- dbeta(vals[[paste0("x_", v)]], 1 + data[[day, paste0("acc_", v, "_clicks")]], 
                                      1 + (data[[day, paste0("acc_", v,"_visits")]] - data[[day, paste0("acc_", v, "_clicks")]]))
      
      vals[[paste0("g", v)]] <- dnorm(vals[[paste0("x_", v)]], mean = vals[[paste0("u_", v)]], sd = vals[[paste0("var_", v)]])
    }

    y <- (vals[["fcontrol"]] * vals[["ftest"]]) / (vals[["gcontrol"]] * vals[["gtest"]])
    yb <- y[vals[["x_test"]] >= vals[["x_control"]]]

    p <- sum(yb) / sample_size

    expected_loss_control_day <- sum((vals[["x_test"]] - vals[["x_control"]]) * y[vals[["x_test"]] >= vals[["x_control"]]]) / sample_size
    expected_loss_test_day <- sum((vals[["x_control"]] - vals[["x_test"]]) * y[vals[["x_control"]] >= vals[["x_test"]]]) / sample_size

    prob_test_better_control <- c(prob_test_better_control, p)
    expected_loss_control <- c(expected_loss_control, expected_loss_control_day)
    expected_loss_test <- c(expected_loss_test, expected_loss_test_day)
  }

  return(list(prob_test_better_control, expected_loss_control, expected_loss_test))
}

proba_better_control <- get_prob_and_loss(df1, sample_size=1000)
```


```



```{r}
library(stats)

get_prob_and_loss <- function(data, sample_size = NULL) {
  prob_test_better_control <- vector()
  expected_loss_control <- vector()
  expected_loss_test <- vector()

  for (day in seq_len(nrow(data))) {
    vals <- list()

    for (v in c("control", "test")) {
      vals[[paste0("u_", v)]] <- stats::qbeta(1, 1 + data[[day, paste0("acc_", v, "_clicks")]], 
                                              1 + (data[[day, paste0("acc_", v,"_visits")]] - data[[day, paste0("acc_", v, "_clicks")]]))
      
      vals[[paste0("var_", v)]] <- (1.25 * sqrt(vals[[paste0("u_", v)]] * (1 - vals[[paste0("u_", v)]])))
      
      vals[[paste0("x_", v)]] <- rnorm(sample_size, mean = vals[[paste0("u_", v)]], sd = vals[[paste0("var_", v)]])
      
      vals[[paste0("f", v)]] <- dbeta(vals[[paste0("x_", v)]], 1 + data[[day, paste0("acc_", v, "_clicks")]], 
                                      1 + (data[[day, paste0("acc_", v,"_visits")]] - data[[day, paste0("acc_", v, "_clicks")]]))
      
      vals[[paste0("g", v)]] <- dnorm(vals[[paste0("x_", v)]], mean = vals[[paste0("u_", v)]], sd = vals[[paste0("var_", v)]])
    }

    y <- (vals[["fcontrol"]] * vals[["ftest"]]) / (vals[["gcontrol"]] * vals[["gtest"]])
    yb <- y[vals[["x_test"]] >= vals[["x_control"]]]

    p <- sum(yb) / sample_size

    expected_loss_control_day <- sum((vals[["x_test"]] - vals[["x_control"]]) * y[vals[["x_test"]] >= vals[["x_control"]]]) / sample_size
    expected_loss_test_day <- sum((vals[["x_control"]] - vals[["x_test"]]) * y[vals[["x_control"]] >= vals[["x_test"]]]) / sample_size

    prob_test_better_control <- c(prob_test_better_control, p)
    expected_loss_control <- c(expected_loss_control, expected_loss_control_day)
    expected_loss_test <- c(expected_loss_test, expected_loss_test_day)
  }

  return(list(prob_test_better_control, expected_loss_control, expected_loss_test))
}

proba_better_control <- get_prob_and_loss(df1, sample_size=1000)
```






```{r}


plot(df1$day, proba_b_better_a, type = "l", ylim = c(0, 1),
     xlab = "x1", ylab = "Probability",
     col = "green", main = "Probability and Expected Loss",
     sub = "Comparison between Test and Control")

lines(df1$day, expected_loss_A, col = "gray")
lines(df1$day, expected_loss_B, col = "blue")

legend("topright", legend = c("Probability Test better Control",
                              "Expected Loss Control",
                              "Expected Loss Test"),
       col = c("green", "gray", "blue"),
       lty = 1)
```





```{r}
df1 <- data
for (i in c('visit', 'click')) {
  df1[[i]] <- as.integer(df1[[i]])
}
df1 <- df1 %>% 
  mutate(day = row_number()) %>% 
  pivot_wider(names_from = 'group', values_from = names(select_if(., is.numeric)), values_fn = sum) %>% 
  rename_all(~paste0("day_", .)) %>% 
  select(sort(names(.))) %>% 
  mutate_all(~replace_na(., 0)) %>% 
  rename_all(~sub("_", "", .)) %>% 
  mutate(across(everything(), cumsum)) %>% 
  rename(
    clicks_A = control_click,
    clicks_B = treatment_click,
    visits_A = control_visit,
    visits_B = treatment_visit,
    acc_clicks_A = acc_control_click,
    acc_clicks_B = acc_treatment_click,
    acc_visits_A = acc_control_visit,
    acc_visits_B = acc_treatment_visit
  )
```

```{r}
head(df1)
```



